宣示判決筆錄
原      告  國泰世華商業銀行股份有限公司

法定代理人  郭明鑑  
訴訟代理人  曾自偉  
被      告  吳育勝  

上列當事人間110年度中小字第3991號請求給付簽帳卡消費款事
件，於中華民國110 年11月19日上午10時30分整在臺灣臺中地方
法院臺中簡易庭宣示判決，出席職員如下：
    法      官  林筱涵
    書  記  官  張峻偉
朗讀案由。
法官朗讀主文宣示判決如下：
    主      文
被告應給付原告新臺幣柒萬壹仟貳佰柒拾玖元，及其中新臺幣壹
萬捌仟參佰參拾壹元自民國一一○年七月十九日起至清償日止，
按週年利率百分之六點七五計算之利息，及其中新臺幣參萬柒仟
陸佰參拾參元自民國一一○年七月十九日起至清償日止，按週年
利率百分之八計算之利息，及其中新臺幣壹萬參仟參佰玖拾參元
自民國一一○年七月十九日起至清償日止，按週年利率百分之八
點七五計算之利息
訴訟費用新臺幣壹仟元由被告負擔。
本判決得假執行。 
    事實及理由之要領
一、原告主張：被告透過電子通訊設備向原告申請信用卡使用，
    雙方於民國108年9 月3 日、109 年8 月18日、109年8 月22
    日成立信用卡使用契約（分別為卡號0000000000000000、00
    00000000000000之VISA卡及卡號0000000000000000、000000
    0000000000之MASTER卡），約定被告得持卡於各特約商店記
    帳消費，但應於當期繳款截止日前向原告全部清償，或以循
    環信用方式繳付最低應繳金額；逾期清償者，除喪失期限利
    益外，各筆帳款應按所適用之分級循環信用利率計息（最高
    為週年利率15%）。詎被告至110年7 月18日止，尚積欠原告
    新臺幣（下同）71,279元（其中本金為69,357元）未依約清
    償。為此，爰依信用卡契約之法律關係，提起本件訴訟，並
    聲明如主文第1 項所示。
二、上開原告主張之事實，業據其提出信用卡消費帳款債權明細
    報表、線上申辦信用卡專用申請書、信用卡定型化契約、歷
    史消費明細、繳款明細及本息計算表為證。被告已於相當時
    期受合法之通知，於言詞辯論期日不到場，雖曾在支付命令
    聲明異議狀辯稱本件債務有異議云云，惟未提出具體之抗辯
    事由並舉證以實其說，所辯洵無足採。而被告對原告所提證
    物之真正既無爭執，是本院依上開證據調查之結果，堪信原
    告所陳上情為真正。從而，原告依信用卡契約之法律關係，
    請求被告給付如主文第1 項所示之金額，為有理由，應予准
    許。
三、訴訟費用負擔及假執行宣告之依據：民事訴訟法第78條、第
    436 條之19第1 項、第436 條之20。
　
民事訴訟法第436 條之24第2 項：
對於本判決之上訴，非以違背法令為理由，不得為之。
如對本判決上訴，須於判決送達後20日內向本院提出上訴狀，並
須表明原判決所違背之法令及其具體內容與依訴訟資料可認為原
判決有違背法令之具體事實之上訴理由（均須按他造當事人之人
數附繕本）
中　　華　　民　　國　　110 　年　　11　　月　　19　　日
                  臺灣臺中地方法院臺中簡易庭
                                  法  官  林筱涵
                                  書記官  張峻偉
以上正本證明與原本無異。
中　　華　　民　　國　　110 　年　　11　　月　　19　　日
                                  書記官  張峻偉